【裁判字號】    97,訴,3036
【裁判日期】    971224
【裁判案由】    毒品危害防制條例
【裁判全文】
臺灣板橋地方法院刑事判決              97年度訴字第3036號
公  訴  人  臺灣板橋地方法院檢察署檢察官
被      告  甲○○
                    （另案於臺灣桃園女子監獄執行中）
上列被告因違反毒品危害防制條例案件，經檢察官提起公訴（九
十七年度毒偵字第四六九一號），被告於本院準備程序進行中，
就被訴事實為有罪之陳述，經本院告知簡式審判程序意旨，並聽
取公訴人及被告之意見後，本院合議庭裁定由受命法官獨任依簡
式審判程序審理，並判決如下：
    主  文
甲○○施用第一級毒品，處有期徒刑捌月，扣案之殘留第一級毒
品海洛因之針筒貳支，均沒收銷燬。扣案之針筒拾支，均沒收；
又施用第二級毒品，處有期徒刑肆月，扣案之殘留第二級毒品甲
基安非他命之吸食器壹個、玻璃球吸食器壹個，均沒收銷燬。應
執行有期徒刑拾月，扣案之殘留第一級毒品海洛因之針筒貳支、
殘留第二級毒品甲基安非他命之吸食器壹個、玻璃球吸食器壹個
，均沒收銷燬。扣案之針筒拾支，均沒收。
    事  實
一、甲○○前因施用毒品案件，經臺灣彰化地方法院以九十四年
    度毒聲字第四四四號裁定送觀察、勒戒後，認有繼續施用毒
    品傾向，而由同法院以九十五年度毒聲字第一三一號裁定令
    入戒治處所施以強制戒治，嗣經執行六個月以上，認已無繼
    續強制戒治之必要，而於民國九十六年二月十四日執行完畢
    釋放，並經臺灣板橋地方法院檢察署檢察官以九十六年度戒
    毒偵字第一五六號為不起訴處分確定。詎仍不知悛悔，其明
    知海洛因、甲基安非他命均係業經公告列為毒品危害防制條
    例第二條第二項第一款及第二款之第一、二級毒品，不得非
    法持有、施用，詎仍未戒除施用毒品習性，於前開強制戒治
    執行完畢釋放後五年內，復各基於施用第一、二級毒品海洛
    因及甲基安非他命之犯意，於九十七年五月二十七日凌晨三
    時許，在臺北縣三重市○○路○段五十三號四樓D 室內，以
    注射方式施用第一級毒品海洛因一次，另以將第二級毒品甲
    基安非他命放入玻璃球內以火燒烤方式施用第二級毒品甲基
    安非他命一次。嗣於同日下午二時許，為警徵得甲○○之自
    願性同意後，在上址進行搜索而查獲，並扣得其所有之殘留
    第一級毒品海洛因之針筒二支、殘留第二級毒品甲基安非他
    命之吸食器一個、玻璃球吸食器一個、其所有供施用第一級
    毒品海洛因所用之針筒十支。嗣經警依法對其採尿送驗後，
    始查悉上情。
二、案經臺北縣政府警察局三重分局報告臺灣板橋地方法院檢察
    署檢察官偵查起訴。
    理  由
壹、程序事項：
    被告甲○○所犯係死刑、無期徒刑或最輕本刑為三年以上有
    期徒刑以外之罪，亦非屬高等法院管轄第一審之案件，其於
    準備程序中就被訴事實為有罪之陳述，經本院告知簡式審判
    程序之旨，並聽取公訴人及被告之意見後，經本院合議庭認
    為適宜，乃依刑事訴訟法第二百七十三條之一第一項規定，
    裁定由受命法官獨任進行簡式審判程序，先予敘明。
貳、實體事項：
一、上揭犯罪事實，業據被告於本院審理中供承不諱，且被告於
    前揭查獲時地為警依法對其採集之尿液經送請臺灣尖端先進
    生技醫藥股份有限公司以酵素免疫分析法（EIA） 初步檢驗
    及氣相層析質譜儀分析法（GC/MS） 確認檢驗結果，確呈安
    非他命類（甲基安非他命）及鴉片類（嗎啡）陽性反應，此
    有該公司出具之九十七年六月十日濫用藥物檢驗報告一紙在
    卷可參（參見偵卷第三七頁），又扣案被告所有之疑似殘留
    第一級毒品海洛因之針筒二支、疑似殘留第二級毒品甲基安
    非他命之吸食器一個、玻璃球吸食器一個經本院送請行政院
    衛生署管制藥品管理局鑑定結果，該針筒二支確殘留第一級
    毒品海洛因，該吸食器一個、玻璃球吸食器一個確殘留第二
    級毒品甲基安非他命，此有該局出具之九十七年九月十五日
    管檢字第0970009160號鑑定書一份在卷可參。此外，復有扣
    案被告所有供施用第一級毒品海洛因所用之針筒十支可資佐
    證。綜上所述，足見被告之自白核與事實相符，應可採為論
    罪科刑之依據。又被告前因施用毒品案件，經臺灣彰化地方
    法院以九十四年度毒聲字第四四四號裁定送觀察、勒戒後，
    認有繼續施用毒品傾向，而由同法院以九十五年度毒聲字第
    一三一號裁定令入戒治處所施以強制戒治，嗣經執行六個月
    以上，認已無繼續強制戒治之必要，而於九十六年二月十四
    日執行完畢釋放，並經臺灣板橋地方法院檢察署檢察官以九
    十六年度戒毒偵字第一五六號為不起訴處分確定一節，有臺
    灣高等法院被告前案紀錄表一份在卷可參，被告既曾於前開
    強制戒治執行完畢釋放後，五年內再犯本件施用第一、二級
    毒品海洛因及甲基安非他命之犯行，即屬毒品危害防制條例
    第二十三條第二項所定「五年內再犯」之情形，自應對其追
    訴處罰。從而，本件事證已臻明確，被告犯行洵堪認定，應
    予依法論科。
二、核被告所為，係犯毒品危害防制條例第十條第一項之施用第
    一級毒品海洛因罪、同條第二項之施用第二級毒品甲基安非
    他命罪。被告各持有第一、二級毒品海洛因及甲基安非他命
    後，進而施用，其各持有之低度行為應被其各施用之高度行
    為所吸收，均不另論罪。被告所犯施用第一、二級毒品海洛
    因、甲基安非他命二罪間，犯意各別，應予分論併罰。爰審
    酌被告屢犯不改，顯見其意志不堅，缺乏勒戒動機，其施用
    毒品足以導致精神障礙，性格異常，甚至造成生命危險，戕
    害一己之身體健康，惟其犯後尚能坦承犯行，態度尚稱良好
    等一切情狀，分別量處如主文所示之刑，並定其應執行之刑
    。至扣案被告所有之殘留第一級毒品海洛因之針筒二支、殘
    留第二級毒品甲基安非他命之吸食器一個、玻璃球吸食器一
    個，因各與其上分別殘留之第一級毒品海洛因、第二級毒品
    甲基安非他命無法析離，而均應視為毒品，均應依毒品危害
    防制條例第十八條第一項前段規定，不問屬於犯人與否，宣
    告沒收併銷燬。另扣案之針筒十支，係被告所有供施用第一
    級毒品海洛因所用之物，業據其於本院審理中供明在卷，爰
    依刑法第三十八條第一項第二款規定，併予宣告沒收。
據上論斷，應依刑事訴訟法第二百七十三條之一第一項、第二百
九十九條第一項前段，毒品危害防制條例第十條第一項、第二項
、第十八條第一項前段，刑法第十一條、第五十一條第五款、第
三十八條第一項第二款，判決如主文。
本案經檢察官蘇振文到庭執行職務。
中    華    民    國    97    年    12    月    24    日
                  刑事第六庭    法  官  林家賢
如不服本判決，應於判決送達後十日內，向本院提出上訴狀（應
附繕本），上訴於臺灣高等法院。
                                書記官  林政良
中    華    民    國    97    年    12    月    24    日
附錄本判決論罪科刑法條：
毒品危害防制條例第十條：
施用第一級毒品者，處六月以上五年以下有期徒刑。
施用第二級毒品者，處三年以下有期徒刑。


司法院資訊處製作；財團法人民間司法改革基金會備份。
